---
title: "Tipos de datos en R"
author: "Nayarett González"
date: "1/6/2021"
output: html_document
---

# TIPOS DE DATOS EN R

```{r}
b <- TRUE
class(b)
```
```{r}
r <- 23.5
class(r)
```

```{r}
i<- 2L
class(i)
```

```{r}
c<-2+5i
class(c)
```

```{r}
ca <- "TRUE"
class(ca)
```

# R-OBJECTS

# VECTORES

## Creando un vector

```{r}
colores <- c("rojo","verde","blue")
colores
```
```{r}
class(colores)
```

# LISTAS
## Creando una lista

```{r}
lista1 <-list(c(3,4,5),23.4, sin)
lista1
```
# MATRICES

Una matriz es un conjunto rectangular de dos dimensiones. Puede ser creada a partir de un vector como input utilizando la función __matrix()__

```{r}
numeros <- c(1:10)
matriz <- matrix(numeros)
matriz
```
Por defecto los valores del vector son ingresados por columnas en la matriz

```{r}
matriz1 <- matrix(numeros, nrow = 2)
matriz1
```

Se puede especificar el ingreso de los valores por fila

```{r}
matriz2 <- matrix(numeros, nrow = 2, byrow = TRUE)
matriz2

```

También podemos especificar el número de filas, columnas e indicar si queremos ingresar los valores por filas o columnas

```{r}
matriz3 <- matrix(numeros, nrow = 2, ncol = 5, byrow = TRUE)
matriz3
```

Al ingresar un números mayor que la cantidad de elementos correspondiente a la dimensión de la matriz, obtenemos un mensaje y sólo se consideran los que completan la matriz

```{r}
matriz4 <- matrix(c(1:11), nrow = 2, ncol = 5, byrow = TRUE)
matriz4
```


```{r}
matriz5 <- matrix(c(1:11), nrow = 2, ncol = 8, byrow = TRUE)
matriz5
```

# ARREGLOS

Los arreglos pueden ser de cualquier número de dimensiones.

La función array __array()__ toma el atributo __dim__ el cual crea el número requerido de dimensiones.

El siguiente es un arreglo con dos elementos los cuales son matrices de 3x4 cada uno

```{r}
arreglo <- array(c('verde', 'azul'), dim = c(3,4,2))
arreglo
```

# FACTORS

Estos se crean usando un vector cuyos valores son almacenados como etiquetas.

Las etiquetas son siempre caracteres independientemente del tipo que se encuentre en el vector.

__Estos son útiles en modelamiento estadístico.__

```{r}
# Creando un factor

factor_colores <- factor(c('verde','rojo','verde', 'amarillo', 'azul','azul','verde'))
factor_colores
```

```{r}
levels(factor_colores)
```

Para conocer la cantidad de niveles utilizamos __nlevels__

```{r}
nlevels(factor_colores)
```


